---
title: "PHUSION NEO2 — Rapport d'analyse"
author: "D. Kouadio"
date: "`r Sys.Date()`"
output:
  word_document:
    toc: true
---

```{r setup, include=FALSE}
knitr::opts_chunk$set(echo = FALSE, warning = FALSE, message = FALSE)

# ── Exécution du pipeline existant (analyse.R), sans le rendu graphique ────────
# On réutilise telles quelles les fonctions et scripts du projet : aucune
# logique statistique n'est dupliquée ici, seule la mise en forme pour un
# lecteur médecin est ajoutée.
source(here::here("R/load_functions.R"))
source(here::here("R/data_management.R"))
source(here::here("R/descriptive.R"))
source(here::here("R/missing_analysis.R"))
source(here::here("R/statistical_models.R"))
source(here::here("R/visualization.R"))

# ── Aide de mise en forme (propre à ce rapport, pas à la bibliothèque partagée) ─
# Rendu flextable d'un tableau produit par table_to_word() : reprend le même
# repérage lignes parent/enfant que la version Word exportée, sans recalculer
# aucune statistique (les stats viennent déjà de table_to_word()).
render_table_flextable <- function(df_out, caption = NULL) {
  parent_rows <- which(df_out$Variable != "")
  sig_rows    <- which(suppressWarnings(as.numeric(df_out$`p-value`)) < 0.05)

  ft <- flextable::flextable(df_out)
  ft <- flextable::fontsize(ft, size = 9, part = "all")
  ft <- flextable::bold(ft, i = parent_rows, bold = TRUE)
  ft <- flextable::bg(ft, i = parent_rows, bg = "#F2F2F2")
  ft <- flextable::padding(ft, i = setdiff(seq_len(nrow(df_out)), parent_rows),
                           j = "Modalité", padding.left = 20)
  if (length(sig_rows) > 0) {
    ft <- flextable::color(ft, i = sig_rows, j = "p-value", color = "#C00000")
    ft <- flextable::bold(ft, i = sig_rows, j = "p-value", bold = TRUE)
  }
  ft <- flextable::bold(ft, part = "header", bold = TRUE)
  ft <- flextable::bg(ft, part = "header", bg = "#1F3864")
  ft <- flextable::color(ft, part = "header", color = "white")
  ft <- flextable::autofit(ft)
  if (!is.null(caption)) ft <- flextable::set_caption(ft, caption)
  ft
}
```

## Résumé exécutif

```{r kpi-exec}
n_total   <- nrow(df1)
n_periode <- table(df1$periode)

surv_pct <- round(100 * prop.table(table(df1$Surv_without_dbp36sa, df1$periode), margin = 2)["1", ], 1)

# Ligne du modèle multivarié correspondant à la période de prophylaxie
res_periode <- res[grepl("Prophylaxis period", res$term), ]

kpi_df <- data.frame(
  Indicateur = c(
    "Patients inclus",
    paste0("Effectif — ", names(n_periode)[1]),
    paste0("Effectif — ", names(n_periode)[2]),
    paste0("Survie sans DBP — ", names(n_periode)[1]),
    paste0("Survie sans DBP — ", names(n_periode)[2])
  ),
  Valeur = c(
    as.character(n_total),
    as.character(n_periode[1]),
    as.character(n_periode[2]),
    paste0(surv_pct[1], " %"),
    paste0(surv_pct[2], " %")
  ),
  stringsAsFactors = FALSE
)

if (nrow(res_periode) == 1) {
  kpi_df <- rbind(kpi_df, data.frame(
    Indicateur = "OR ajusté — période restrictive (vs. non restrictive)",
    Valeur = sprintf("%.2f  [IC95%% %.2f–%.2f], p = %.3f",
                     res_periode$estimate, res_periode$conf.low, res_periode$conf.high, res_periode$p.value)
  ))
}

ft_kpi <- flextable::flextable(kpi_df)
ft_kpi <- flextable::bold(ft_kpi, j = "Indicateur")
ft_kpi <- flextable::bold(ft_kpi, part = "header", bold = TRUE)
ft_kpi <- flextable::bg(ft_kpi, part = "header", bg = "#1F3864")
ft_kpi <- flextable::color(ft_kpi, part = "header", color = "white")
if (nrow(res_periode) == 1 && res_periode$p.value < 0.05) {
  ft_kpi <- flextable::color(ft_kpi, i = nrow(kpi_df), j = "Valeur", color = "#C00000")
  ft_kpi <- flextable::bold(ft_kpi, i = nrow(kpi_df), j = "Valeur", bold = TRUE)
}
ft_kpi <- flextable::autofit(ft_kpi)
ft_kpi
```

```{r msg-exec, results = "asis"}
if (nrow(res_periode) == 1) {
  sens <- if (res_periode$estimate < 1) "réduit" else "augmenté"
  sig  <- if (res_periode$p.value < 0.05) "de façon statistiquement significative" else "sans que la différence soit statistiquement significative"
  cat(sprintf(
    "**Message clé :** après ajustement sur les autres facteurs, le risque de décès ou de DBP à 36 SA est %s en période de prophylaxie restrictive (OR = %.2f, IC95%% [%.2f–%.2f]), %s (p = %.3f).",
    sens, res_periode$estimate, res_periode$conf.low, res_periode$conf.high, sig, res_periode$p.value
  ))
}
```

## Population étudiée

Caractéristiques des patients inclus, comparées entre les deux périodes de prophylaxie (Tableau 1).

```{r tab1-quant}
render_table_flextable(tab1_quant, "Tableau 1a — Caractéristiques quantitatives")
```

```{r tab1-qual}
render_table_flextable(tab1_qual, "Tableau 1b — Caractéristiques qualitatives")
```

```{r fig-box-quant, fig.width=10, fig.height=4}
box_quant_by_periode$plot
```

## Qualité des données

```{r missing-summary}
render_table_flextable(
  data.frame(
    Variable = missing_per_var$Variable,
    Modalité = "",
    n = "",
    Total = paste0(missing_per_var$Donnees_manquantes, " (", missing_per_var$Pourcentage_manquant, ")"),
    Test = "", `p-value` = "",
    check.names = FALSE
  ),
  "Données manquantes sur les variables retenues pour l'analyse univariée"
)
```

La variable `crib` présente le taux de données manquantes le plus élevé ; son caractère manquant est lié à la période d'inclusion (MAR conditionnel), une exclusion a donc été envisagée avant la modélisation multivariée (cf. `statistical_models.R`).

## Résultats cliniques

Critères de jugement et complications observés, comparés entre les deux périodes (Tableau 2).

```{r fig-bar-outcomes, fig.width=10, fig.height=7}
bar_outcomes_by_periode
```

```{r tab2-quant}
render_table_flextable(tab2_quant, "Tableau 2a — Critères de jugement quantitatifs")
```

```{r tab2-qual}
render_table_flextable(tab2_qual, "Tableau 2b — Critères de jugement qualitatifs")
```

## Facteurs associés à la survie sans DBP

Analyse univariée (Tableau 3) suivie du modèle multivarié ajusté.

```{r tab3-quant}
render_table_flextable(tab3_quant, "Tableau 3a — Analyse univariée, variables quantitatives")
```

```{r tab3-qual}
render_table_flextable(tab3_qual, "Tableau 3b — Analyse univariée, variables qualitatives")
```

```{r forest-plot, fig.width=9, fig.height=6}
p
```

*Lecture : un point situé à gauche de la ligne verticale (OR < 1) indique un facteur associé à une réduction du risque de décès ou de DBP ; un point en bleu foncé indique une association statistiquement significative (p < 0.05).*

## Messages clés

```{r messages-cles, results = "asis"}
sig_res <- res[res$p.value < 0.05, ]

if (nrow(sig_res) == 0) {
  cat("- Aucun facteur n'est associé de façon statistiquement significative au risque de décès ou de DBP dans ce modèle ajusté.\n")
} else {
  for (i in seq_len(nrow(sig_res))) {
    sens <- if (sig_res$estimate[i] < 1) "diminue" else "augmente"
    cat(sprintf(
      "- **%s** %s le risque de décès ou de DBP (OR = %.2f, IC95%% [%.2f–%.2f], p = %.3f)\n",
      sig_res$term[i], sens, sig_res$estimate[i], sig_res$conf.low[i], sig_res$conf.high[i], sig_res$p.value[i]
    ))
  }
}
```

## Annexe technique (validité du modèle)

*Section réservée aux lecteurs biostatisticiens — diagnostics du modèle multivarié (résidus, leviers, distance de Cook, surdispersion).*

```{r model-diagnostics, echo=FALSE}
source(here::here("R/model_diagnostics.R"), echo = TRUE, print.eval = TRUE)
```
